【裁判字號】    99,易,2123
【裁判日期】    991110
【裁判案由】    贓物
【裁判全文】
臺灣板橋地方法院刑事判決              99年度易字第2123號
公  訴  人  臺灣板橋地方法院檢察署檢察官
被      告  丙○○
上列被告因贓物案件，經檢察官提起公訴（99年度偵字第17910
號），本院判決如下：
    主  文
丙○○收受贓物，累犯，處拘役參拾日，如易科罰金，以新台幣
壹仟元折算壹日。
    事  實
一、丙○○前因違反毒品危害防制條例案件，經臺灣高等法院於
    民國九十二年十一月四日以九十二年度上訴字第三七六一號
    判決處有期徒刑一年，九十二年十一月七日判決確定，與先
    前其所犯違反毒品危害防制條例案件，所處有期徒刑七月、
    恐嚇罪所處有期徒刑一年及偽造印文所處有期徒刑四月等共
    四罪，於九十三年四月十四日經臺灣桃園地方法院以九十三
    年度聲字第六九三號裁定為應執行有期徒刑二年八月確定，
    嗣經減刑為毒品危害防制條例案件有期徒刑六月，偽造印文
    罪有期徒刑二月，恐嚇罪有期徒刑六月，毒品危害防制條例
    案件有期徒刑三月又十五日，應執行有期徒刑一年四月，於
    九十六年六月二十六日因縮短刑期假釋出監，並於九十六年
    八月三十日縮刑期滿執行完畢。詎其仍不知悔改，於民國九
    十八年五月間某時，在其址設臺北縣中和市○○路一二四巷
    三六之三號住處內，明知年籍不詳綽號「小喬」之成年男子
    所交付車號EU- 一三四二、CV- 六九九七號自小客車行車執
    照，均係來路不明之贓物（車號EU- 一三四二號自小客車之
    行車執照一張，係丁○○所有，於九十八年五月二十四日下
    午七時十分許，在臺北縣八里鄉○○路○段一九八號對面，
    遭不明人士所竊取；車號CV- 六九九七號自小客車之行車執
    照一張，係戊○○所有，於九十八年五月底，在建國高架橋
    停車場車內，遭不明人士所竊取），竟意圖為自己不法之所
    有，仍於前揭時、地予以收受。嗣於九十八年五月二十九日
    下午五時二十分許，丙○○在臺北縣五股鄉○○路三一號旁
    ，因竊取乙○○所有之車號六九五二-JS 號自小客車（業經
    本院以九十八年度訴字第三三三六號判決確定）為警當場查
    獲，並起出前開行車執照，始查悉上情。
 二、案經臺北縣政府警察局蘆洲分局、臺北縣政府警察局板橋分
     局移送台灣板橋地方法院檢察署檢察官偵查起訴。
    理  由
壹、程序事項：
一、被告以外之人於審判外之陳述，雖不符前四條之規定，而經
    當事人於審判程序同意作為證據，法院審酌該言詞陳述或書
    面陳述作成時之情況，認為適當者，亦得為證據，刑事訴訟
    法第一百五十九條之五定有明文。準此，本件證人丁○○於
    警詢中之陳述，雖屬審判外之陳述，然被告於本院審判程序
    中則同意作為證據，本院審酌該等言詞之陳述作成時之情況
    別無其他不可信之情事，認為適當，應具有證據能力，而可
    由本院採為認定被告之犯罪事實之依據。
二、次按被告以外之人於偵查中向檢察官所為之陳述，除顯有不
    可信之情況者外，得為證據，刑事訴訟法第一百五十九條之
    一第二項亦定有明文。準此，本件證人戊○○於偵查中之陳
    述，其作成時之情況並無其他顯有不可信之情事，且被告於
    本院審判程序中亦同意作為證據，且又為證明本件被告之犯
    罪事實存否所必要，自應具有證據能力，而可由本院採為認
    定本件犯罪事實之依據。
三、本件認定被告之犯罪事實所引用之本件卷內所有卷證資料（
    包含文書證據），並無證據證明係公務員違背法定程序所取
    得，被告於本院審判程序終結前就卷內所有之卷證資料之證
    據能力又無爭執之情事，且卷內之文書證據，亦無刑事訴訟
    法第一百五十九條之四之顯有不可信之情況與不得作為證據
    之情形，則依刑事訴訟法第一百五十九條之五之規定，本件
    認定被告之犯罪事實所引用之本件卷證所有文書證據，均具
    有證據能力。
貳、實體事項：
一、訊據被告丙○○固坦承持有本件二張行車執照之事實不諱，
    惟矢口否認有收受贓物犯行，辯稱：因為我朋友都會在我住
    處吸毒，有一次我打掃房間時看到這些證件，當時我就有說
    可能是我朋友遺忘在我住處，我朋友叫「小喬」甲○○，我
    想說等我朋友下次來的時候，我再還給他們云云。經查：
（一）車號EU- 一三四二號自小客車之行車執照一張，係丁○○
      所有，於九十八年五月二十四日下午七時十分許，在臺北
      縣八里鄉○○路○段一九八號對面，遭不明人士所竊取；
      車號CV- 六九九七號自小客車之行車執照一張，係戊○○
      所有，於九十八年五月底，在建國高架橋停車場車內，遭
      不明人士所竊取之事實，業據證人丁○○、戊○○分別於
      警訊及偵查中證述在卷（見台灣板橋地方法院檢察署九十
      八年度偵字第一五０九四號偵查卷第十五頁、十六頁、七
      十五頁），且有贓物認領保管單一張、台北縣政府警察局
      車輛協尋電腦輸入單一張及上開車輛之行車執照影本各一
      張在卷足參（見上開偵查卷第二十八頁、二十九頁及第三
      十六頁、三十七頁）。足認被告為警查獲時所持有之車號
      EU- 一三四二號自小客車之行車執照一張及車號CV- 六九
      九七號自小客車之行車執照一張均為竊盜犯之贓物，殆無
      疑義。
（二）上開二紙行車執照及行車執照上之車輛，被告於警詢時即
      供承係綽號「小喬」之男子所竊取，並將二紙行車執照交
      予被告，被告並稱「小喬給我的，他表示是為了讓我應付
      警方臨檢時使用」等語（見同上偵查卷第十一頁），足認
      被告知悉上開二紙行車執照係屬「小喬」竊取之贓物無疑
      。被告嗣於本院另案竊盜案件準備程序進行時，亦供稱「
      行照都是小喬在我家中交付給我的，（問：為何要把該些
      行照帶於身上而為警查獲？）因為我想說這種東西不要放
      在我的住處，所以我就要拿去還他」等語（見本院九十八
      年度訴字第三三三六號卷第五十六頁），又於審理時供稱
      「當時我怕警察來，所以我不希望這些東西放在家裡，我
      就放在身上」等語（見同上審理卷第一百二十四頁）。足
      認被告應係知悉該二紙行車執照均為贓物無疑。是被告嗣
      後辯稱係友人遺忘於其住處，欲留待交還予友人云云，顯
      係嗣後卸責之詞，應屬無據而不可採。綜上所述，足認被
      告前揭所辯，應屬事後避重就輕推諉卸責之詞。本件事證
      已臻明確，被告上揭犯罪事實，洵堪認定，應予依法論科
      。
二、核被告所為，係犯刑法第三百四十九條第一項之收受贓物罪
    。被告前有事實欄所載之論罪、科刑及徒刑之執行情形，此
    有台灣高等法院告前案紀錄表一件在卷可稽，其受有期徒刑
    執行完畢後，五年以內故意再犯本件有期徒刑以上之罪，為
    累犯，應依刑法第四十七條第一項規定，加重其刑。爰審酌
    被告犯罪之動機、目的、手段、所生危害、犯罪後仍矢口否
    認之態度等一切情狀，處如主文所示之刑，併諭知易科罰金
    之折算標準，以資懲儆。
據上論斷，應依刑事訴訟法第二百九十九條第一項前段，刑法第
三百四十九條第一項、第四十七條第一項、第四十一條第一項前
段，刑法施行法第一條之一第一項、第二項前段，判決如主文。
本案經檢察官朱俊銘到庭執行職務。
中    華    民    國    99    年    11    月    10    日
                  刑事第五庭    法  官   胡堅勤
上列正本證明與原本無異。
如不服本判決，應於判決送達後10日內敘明上訴理由，向本院提
出上訴狀 (應附繕本) ，上訴於臺灣高等法院。其未敘述上訴理
由者，應於上訴期間屆滿後20日內向本院補提理由書「切勿逕送
上級法院」。
                                書記官  梁宜庭
中    華    民    國    99    年    11    月    10    日
附錄本案論罪科刑法條全文：
 附錄本案所犯法條全文
 中華民國刑法第349條
 （普通贓物罪）
 收受贓物者，處 3 年以下有期徒刑、拘役或 5 百元以下罰金。
 搬運、寄藏、故買贓物或為牙保者，處5年以下有期徒刑、拘役
 或科或併科 1 千元以下罰金。
 因贓物變得之財物，以贓物論。

司法院資訊處製作；財團法人民間司法改革基金會備份。
